臺灣板橋地方法院刑事判決　　　　　　　 94年度訴字第745號
公　訴　人　臺灣板橋地方法院檢察署檢察官
被　　　告　甲○○
上列被告因違反槍砲彈藥刀械管制條例案件，經檢察官提起公訴
（94年度偵字第2107號），本院以簡式審判程序，判決如下：
    主  文
甲○○未經許可，持有可發射子彈具有殺傷力之改造玩具手槍，
，處有期徒刑壹年貳月，併科罰金新臺幣捌萬元，罰金部分如易
服勞役，以銀元參佰元即新臺幣玖佰元折算壹日，扣案之具殺傷
力之點四五仿COLT廠半自動金屬改造玩具手槍壹支（槍枝管制編
號：0000000000，含彈匣壹個）沒收；又未經許可，
寄藏可發射子彈具有殺傷力之改造玩具手槍，處有期徒刑壹年貳
月，併科罰金新臺幣陸萬元，罰金部分如易服勞役，以銀元參佰
元即新臺幣玖佰元折算壹日，扣案之具殺傷力之點二五仿COLT廠
半自動金屬改造玩具手槍壹支（槍枝管制編號：0000000
00參，含彈匣壹個）沒收；應執行有期徒刑壹年陸月，併科罰
金新臺幣拾貳萬元，罰金部分如易服勞役，以銀元參佰元即新臺
幣玖佰元折算壹日，扣案之具殺傷力之點四五仿COLT廠半自動金
屬改造玩具手槍壹支（槍枝管制編號：0000000000，
含彈匣壹個）、具殺傷力之點二五仿COLT廠半自動金屬改造玩具
手槍壹支（槍枝管制編號：000000000參，含彈匣壹個
），均沒收。
    事  實
一、甲○○明知可發射子彈具有殺傷力之改造手槍，係槍砲彈藥
    刀械管制條例管制之槍枝，未經許可，不得持有、寄藏，竟
    於民國93年1 月間某日，以新台幣（下同）6 萬元之價格，
    向姓名年籍不詳綽號「小乖」之成年男子，購入可發射子彈
    具有殺傷力之點四五仿COLT廠半自動手槍製造之金屬玩具手
    槍，更換土造金屬槍管改造而成之銀色改造手槍1 支（槍枝
    管制編號：0000000000號，含彈匣1 個），將上揭改造手槍
    放置在其位於臺北縣泰山鄉○○路○ 段142 巷58號3 樓之6
    之住處而持有。復於同年3 月間某日，另受上述姓名年籍不
    詳綽號「小乖」之成年男子之委託，受寄藏放可發射子彈具
    有殺傷力之點二五仿COLT廠半自動手槍製造之金屬玩具手槍
    ，更換土造金屬槍管改造而成之黑色改造手槍1 支（槍枝管
    制編號：0000000000號，含彈匣1 個），亦藏放於上址。嗣
    於94年1 月17日18時5 分許，經員警持搜索票至甲○○之上
    揭住處，扣得上開之改造手槍2 支，始知上情。
二、案經臺北縣政府警察局中和分局報請臺灣板橋地方法院檢察
    署檢察官偵查起訴，本院於準備程序進行中，甲○○就被訴
    事實為有罪之陳述，經告知簡式審判程序之旨，並聽取各當
    事人之意見後，裁定進行簡式審判程序。
    理  由
一、訊據被告甲○○對於上揭犯罪事實於本院審理中坦承不諱。
    扣案如事實欄所示之上開槍枝，經送內政部警政署刑事警察
    局為鑑定結果認為：一、送鑑改造點二五壹支（槍枝管制編
    號0000000000），認係由仿COLT廠半自動手槍製造之金屬玩
    具手槍，更換土造金屬槍管改造而成之改造手槍，機械性能
    良好，可擊發適用子彈，認具殺傷力。二、送鑑改造點四五
    五壹支（槍枝管制編號0000000000），認係由仿COLT廠半自
    動手槍製造之金屬玩具手槍，更換土造金屬槍管改造而成之
    改造手槍，機械性能良好，可擊發適用子彈，認具殺傷力，
    此有內政部警政署刑事警察局94年1 月27日刑鑑字第094001
    4404號槍彈鑑定書在卷可稽，此外復有扣押物品清單、搜索
    筆錄各1 份、現場暨扣案物照片共17張附卷足憑，足認被告
    前揭自白與事實相符，堪予採信。至檢察官雖依被告於警詢
    、偵查中之供述，認為被告係於93年1 月間某日，以100,
    000 元之代價同時購入二支手槍，以一行為同時持有，然被
    告於本院審理中陳稱：事實上並非同時買入上揭二支手槍，
    而係在93年1 月買入點四五仿COLT廠半自動手槍製造之金屬
    玩具手槍，復於同年3 月間某日，受寄藏放點二五仿COLT廠
    半自動手槍製造之金屬玩具手槍，因決心坦承所有犯罪，因
    此講出先前未供承之寄藏手槍犯行（94年7 月25日準備程序
    筆錄、94年8 月9 日審判筆錄），是起訴書此部分應屬誤會
    ，附此敘明。本案事證已臻明確，被告犯行洵堪認定，自應
    依法論科。
二、查被告行為後，槍砲彈藥刀械管制條例業經修正，並於94年
    1 月26日經總統公布，而於94年1 月28日生效，修正後之槍
    砲彈藥刀械管制條例刪除舊法第11條，並於修正後之槍砲彈
    藥刀械管制條例第8 條第4 項增列：「未經許可，持有、寄
    藏或意圖販賣而陳列第一項所列槍枝者（按指鋼筆槍、瓦斯
    槍、麻醉槍、獵槍、空氣槍或第四條第一項第一款所定其他
    可發射金屬或子彈具有殺傷力之各式槍砲），處三年以上十
    年以下有期徒刑，併科新臺幣七百萬元以下罰金」，而未經
    許可，寄藏、持有可發射子彈具有殺傷力之改造手槍者，依
    修正前槍砲彈藥刀械管制條例第11條第4 項之規定，其法定
    刑為1 年以上7 年以下有期徒刑，併科新臺幣700 萬元以下
    罰金。經比較新舊法結果，以修正前槍砲彈藥刀械管制條例
    第11條第4 項之規定較有利於被告，依刑法第2 條第1 項但
    書之規定，自應適用修正前槍砲彈藥刀械管制條例第11條第
    4 項之規定論處。是核被告甲○○所為，係犯修正前槍砲彈
    藥刀械管制條例第11條第4 項之未經許可持有其他可發射子
    彈具有殺傷力之槍枝罪、同條未經許可寄藏其他可發射子彈
    具有殺傷力之槍枝罪。按同一案件違反槍砲彈藥刀械管制條
    例上規定之「持有」與「寄藏」二種行為，固均為將物品置
    於自己實力支配之下，然前者乃指為自己管領之目的，將物
    品移入自己實力支配之下；後者則係以為他人管領之目的，
    將物品移入自己實力支配之下之意，其態樣、要件並不盡相
    同。本件被告先向「小乖」購入改造手槍並持有，另又為「
    小乖」受寄改造手槍之犯行，二者構成要件不同，是核被告
    甲○○所為，係犯修正前槍砲彈藥刀械管制條例第11條第4
    項之未經許可持有其他可發射子彈具有殺傷力之槍枝罪、同
    條未經許可寄藏其他可發射子彈具有殺傷力之槍枝罪。被告
    上揭未經許可持有其他可發射子彈具有殺傷力之槍枝罪與未
    經許可寄藏其他可發射子彈具有殺傷力之槍枝罪二罪間，犯
    意各別，行為互殊，應予分論併罰。起訴書記載被告甲○○
    所為均係犯未經許可持有改造手槍罪，並認為係同種想像競
    合犯，揆諸前揭說明，即有未洽，惟因持有乃寄藏行為之當
    然結果，並為其狀態之繼續，乃犯罪之實質擴張，自毋庸為
    法條變更之諭知，附此敘明。爰分別審酌被告之素行、犯罪
    之動機、目的、手段、持有後復寄藏具殺傷力之槍枝，對社
    會秩序所造成之潛在之嚴重危害，及犯罪後自知事證明確而
    坦承持有犯行，嗣後於本院審理時供承實際持有之原因，表
    示面對應負刑責之意，並參酌到庭實施公訴檢察官求處之刑
    期等一切情狀，各量處如主文所示之刑，並定應執行之刑，
    並均就罰金刑部分諭知易服勞役之折算標準，以資懲儆。
三、扣案之上開具有殺傷力之仿COLT廠半自動手槍製造之金屬玩
    具手槍，更換土造金屬槍管改造而成之銀色改造手槍（槍枝
    管制編號：0000000000號，含彈匣1 個）、具有殺傷力之仿
    COLT廠半自動手槍製造之金屬玩具手槍，更換土造金屬槍管
    改造而成之黑色改造手槍（槍枝管制編號：0000000000號，
    含彈匣1 個）各1 支，均屬為違禁物，不論為何人所有，均
    應依刑法第38條第1 項第1 款規定宣告沒收。
據上論斷，應依刑事訴訟法第273 條之1 第1 項、第299 條第1
項前段，修正前之槍砲彈藥刀械管制條例第11條第4 項，刑法第
11條前段、第2 條第1 項但書、第42條第2 項、第38條第1 項第
1 款、第51條第5 款，罰金罰鍰提高標準條例第2 條，現行法規
所定貨幣單位折算新臺幣條例第2 條，判決如主文。
本案經檢察官陳銘祥到庭執行職務
中　　華　　民　　國　　94　　年　　8 　　月　　30　　日
                    刑事第八庭  法　官  王偉光
上列正本證明與原本無異。
如不服本判決，應於判決送達後十日內向本院提出上訴狀（應附
繕本），上訴於臺灣高等法院。
                                書記官  陳怡君
中　　華　　民　　國　　94　　年　　9 　　月　　5 　　日
修正前槍砲彈藥刀械管制條例第11條：
未經許可，製造、販賣或運輸第四條第一項第一款所稱其他可發
射金屬或子彈具有殺傷力之各式槍砲者，處五年以上有期徒刑，
併科新臺幣一千萬元以下罰金。
未經許可，轉讓、出租或出借前項所列槍砲者，處三年以上十年
以下有期徒刑，併科新臺幣七百萬元以下罰金。
意圖供自己或他人犯罪之用，而犯前二項之罪者，處無期徒刑或
七年以上有期徒刑，併科新臺幣一千萬元以下罰金。
未經許可，持有、寄藏或意圖販賣而陳列第一項所列槍砲者，處
一年以上七年以下有期徒刑，併科新臺幣七百萬元以下罰金。
第一項至第三項之未遂犯罰之。
